【裁判字號】    95,聲判,151
【裁判日期】    951130
【裁判案由】    聲請交付審判
【裁判全文】
臺灣臺北地方法院刑事裁定             95年度聲判字第151號
聲  請  人  丙○○
代  理  人  張世柱律師
被      告  乙○○
被      告  甲○○
上列聲請人因告訴被告等恐嚇取財等案件，經檢察官不起訴處分
，聲請人不服提請再議，復經台灣高等法院檢察署檢察長駁回再
議（95年度上聲議字第4400號），聲請交付審判，本院裁定如下
：
    主  文
聲請駁回。
    理  由
一、聲請意旨如聲請狀所載（如附件）。
二、按告訴人不服上級法院檢察署檢察長或檢察總長認再議為無
    理由而駁回之處分者，得於接受處分書後十日內委任律師提
    出理由狀，向該管第一審法院聲請交付審判。法院認為交付
    審判之聲請不合法或無理由者，應駁回之。刑事訴訟法第二
    百五十八條之一、第二百五十八條之三第二項前段，分別定
    有明文。
四、查被告甲○○主張伊與吳美玉間有債權債務關係，委請宏康
    公司代為催討，有吳信一名義簽發之支票十一張及退票理由
    單影本及委託合約書附於偵查卷可稽，檢察官並據告訴代理
    人張世柱律師於台灣台北地方法院檢察署中之供述據以認定
    二人間有債權債務關係，甲○○委託宏康公司向吳美玉討債
    ，並無不法所有意圖，因而認為被告等並無刑法第三百四十
    六條第一項恐嚇取財犯行。吳美玉係告訴人之配偶，雖聲請
    狀記載二人於案發前即已離婚，惟九十四年四月一日陳文輝
    、陳世杰前往催索債務之時，確於告訴人之診所相遇，吳美
    玉且要甲○○前往對質，警方亦在場，業據吳美玉證述在卷
    ，而被告乙○○係接獲許文輝之通知始前往，亦據許文輝供
    證無訛，而九十四年四月二十七日乙○○並未前往告訴人之
    診所，因而檢察官認被告甲○○、乙○○亦無告訴人所指述
    之強制、妨害名譽、恐嚇犯行，因而將甲○○、乙○○二人
    為不起訴處分，許文輝、陳世杰提起公訴，台灣高等法院檢
    察署並駁回再議，核無不當。至於聲請狀記載九十四年四月
    二十七日不良份子至省立基隆醫院阻撓聲請人之子為病患看
    疹，被害人應為聲請人之子，聲請人並非此部分之被害人，
    檢察官亦未就此部分為處分，聲請人不得就此部分執為再議
    之理由，自亦無足為聲請交付審判之事由。
五、綜上所述，本件檢察官所為不起訴處分，台灣高等法院檢察
    署駁回再議，核無不當，聲請人交付審判之聲請為無理由，
    應予駁回。
六、爰依刑事訴訟法第二百五十八條之三第二項前段，裁定如主
    文。
中    華    民    國    95    年    11    月    30    日
                  刑事第一庭  審判長法官  陳興邦
                                    法官  林春鈴
                                    法官  劉素如
上正本證明與原本無異。
本裁定不得抗告。
                                  書記官  洪素惠
中    華    民    國    95    年    11    月    30    日


司法院資訊處製作；財團法人民間司法改革基金會備份。
